# 陈老师，股东大会成立前可以验资吗

提问人：会计人员 ABC 时间：2016-01-12 00:09:35
陈老师，麻烦问一下：
有一家新三板公司，在股份公司成立前，用有限公司名义和投资者签订了一份投资协议。约定公司股改后投资者对这家股份公司进行增资，有限责任的股东对此事项进行过表决并一致同意。该公司进行股改时，股东人数和股权比例都没有变化。
目前这家公司已股改，已取得股份公司的营业执照。
投资者准备对该股份公司进行增资，由于股东大会要求提前 15 天通知所有股东，故只能在 2016 年 1 月 20 日召开股东大会对该投资协议进行表决。 投资者计划在 2016 年 1 月 16 日将投资款汇入股份公司，在这种情况下是请问： 1 、股份公司是否需要对这份投资进行表决，因为之前有限责任公司时股东都进行过表决？ 2 、如果股份公司的股东在 2016 年 1 月 20 日进行表决通过，会计师事务所能否能够在 2016 年 1 月 17 日进行函证并于 2016 年 1 月 17 日出具验资报告呢？即不用提供 2016 年 1 月 20 日的股东会决议，只需要企业提供有限责任公司的股东会决议。 3 、如果一定要在股份公司的股东会决议后才能进行验资， 2016 年 1 月 16 日汇入款， 2016 年 1 月 17 日汇入款，事务所取得截止 2016 年 1 月 19 日的银行对账单确保截止 2016 年 1 月 19 日之些款没有使用，会计师事务所可以在 2016 年 1 月 20 日（即验资报告的报告日为 2016 年 1 月 20 日）出具验资报告吗？
谢谢了！

回答人：chenyiwei
1 、有限责任公司股东会决议对变更后的股份有限公司是否具有效力，这属于法律问题，建议咨询律师。个人意见是有限责任公司变更为股份有限公司只是公司形式的变化，主体仍然持续，因此是具有效力的。 2 、如果律师认为股份有限公司需重新通过股东大会决议，则不能在该决议通过日之前验资。 3 、验资时取得银行询证函上的银行确认信息应当是截至验资截止日的。如果取得 1 月 19 日的询证函但验资截止日为 1 月 20 日，则这时的询证函不能作为出具验资报告的依据。

提问人：会计人员 ABC 时间：2016-01-12 07:56:33
太感谢陈老师了！第 3 个问题我原来想描述的是： 如果投资者 2016 年 1 月 16 日将投资款汇入这家新三板公司，会计师事务所于 2016年 1 月 17 日到银行进行函证，因为股份公司的股东会于 2016 年 1 月 19 日才开会，验资报告的出报告的日期能否写成 2016 年 1 月 19 日，在验资报告中描述对截止 2016 年 1 月 16 日的验资，因为 2016 年 1 月 17 日的函证是对 2016 年 1 月 16 日的截止日期进行的函证。 为了保证 2016 年 1 月 17 日到 2016 年 18 日该投资款没有被公司或股东转出，事务所于 2016 年 1 月 19 日再到银行获取这几天的银行对账单等信息，以证明这些投资款留在公司的。 不知这种验资报告的日期在 2016 年 1 月 19 日，汇款日为 2016 年 1 月 16 日，函证日为 2016 年 1 月17 日，是否可以呢？ 麻烦陈老师了！

回答人：chenyiwei
验资截止日不可能在股东大会之前，因为没有股东大会的增资决议作为依据，不可能认可该项出资。如果你说的案例中股东大会决议日在 16 日之前，则你的做法是合理的。